臺灣桃園地方法院刑事判決            100年度簡上字第158號
公  訴  人  臺灣桃園地方法院檢察署檢察官
上  訴  人
即  被  告  王明德
上列上訴人即被告因詐欺案件，不服本院100 年度壢簡字第173
號100 年3 月2 日之第一審刑事簡易判決（臺灣桃園地方法院檢
察署檢察官聲請簡易判決處刑書案號：99年度偵字第31933 號）
，提起上訴，本院管轄之第二審合議庭判決如下：
    主  文
上訴駁回。
    事實及理由
一、本案經本院審理結果，認第一審以上訴人即被告王明德觸犯
    刑法第30條第1 項、第339 條第1 項之幫助詐欺取財罪，判
    處有期徒刑4 月，並諭知易科罰金之折算標準，其認事、用
    法均無違誤，量刑亦屬妥適，應予維持，並引用第一審判決
    書及檢察官聲請簡易判決處刑書記載之事實、證據及理由。
二、被告上訴意旨略稱：伊並未在報紙上刊登手機買賣廣告，證
    人曾新勇另曾至被告所經營址設桃園縣中壢市○○路29號「
    長虹通訊行」辦理月租型門號，伊未向之收購預付型門號云
    云，然查：
  (一)本件原審判決認定之犯罪事實，係被告向證人曾新勇收購遠
    傳電信股份有限公司所申辦之「易付卡」門號0000000000號
    ，再以不詳之代價交付予真實姓名及年籍不詳之詐騙集團成
    員，並非認定被告即係親自在報紙上刊登手機買賣廣告之人
    ，業據原審判決記載論述綦詳。至被告提出之月租型門號申
    請書，亦核與本案無關聯性，不足為被告有利之認定。
  (二)證人曾新勇與被告於案發前素不認識，並無讎隙怨懟，業據
    被告自承在卷（本院卷第30頁參照），證人曾新勇實無甘冒
    偽證刑責虛詞構陷被告之理，況被告之右眼於案發前已受傷
    ，亦為被告所不否認（本院卷第30頁反面參照），並有98年
    度偵字第6626號不起訴處分書附卷可稽（98年度偵字第1879
    4 號卷第49-50 頁參照），證人曾新勇復於99年5 月21日檢
    察官偵查中與被告對質時當庭指證被告（98年度偵字第1879
    4 號卷第54-58 頁參照），尤見證人曾新勇並無指認錯誤之
    可能。
  (三)被告前於偵查中稱曾新勇係朋友帶來的（98年度偵字第1879
    4 號卷第14頁參照），於本院審理時復翻異前詞改稱曾新勇
    是一個人來的（本院卷第29頁反面、第60頁參照），前後所
    述不一。且被告雖矢口否認曾向任何人收購門號（98年度偵
    字第18794 號卷第14頁、本院卷第59頁頁參照），然被告涉
    犯另案幫助詐欺案件（99年度偵字第23112 號），雖因查無
    積極證據可證明門號遭他人作為詐騙使用而獲不起訴處分，
    然該案中證人曾照清亦就曾將申辦門號出售予被告一情指證
    明確，此有99年度偵字第23112 號不起訴處分書附卷可稽（
    原審卷第6-7 頁參照），足見被告供述前後不一，且試圖掩
    飾實情，自「品格證據」角度觀之，被告前後所辯打擊自己
    之憑信，堪認所辯不足採信。
  (四)綜上所述，被告所為有前述直接證據，及證明被告抗辯顯不
    足採，而甚至有虛偽陳述情事，已摧毀被告自己憑信性之間
    接證據，足認被告犯行明確。故被告前開所辯顯係臨訟卸責
    之詞，不足採為憑信。本院認原判決已詳述論罪科刑之理由
    ，核無不當，被告猶執前詞提起上訴，並無理由，應予駁回
    。
據上論斷，應依刑事訴訟法第455 條之1 第1 項、第3 項、第36
8 條、第373 條，判決如主文。
本案經檢察官梁光宗到庭執行職務。
中    華    民    國   100    年    7     月    29    日
                  刑事第六庭  審判長法  官  黃翊哲
                                    法  官  陳德池
                                    法  官  游智棋
以上正本證明與原本無異。
本件依法不得上訴。
                                    書記官  陳育萱
中    華    民    國   100    年    7     月    29    日
附錄本案論罪科刑法條：
中華民國刑法第339條
（普通詐欺罪）
意圖為自己或第三人不法之所有，以詐術使人將本人或第三人之
物交付者，處5 年以下有期徒刑、拘役或科或併科1 千元以下罰
金。
以前項方法得財產上不法之利益或使第三人得之者，亦同。
前二項之未遂犯罰之。